【裁判字號】    92,上訴,384
【裁判日期】    920611
【裁判案由】    妨害風化
【裁判全文】
臺灣高等法院刑事判決                            九十二年度上訴字第三八四號
    上  訴  人  臺灣桃園地方法院檢察署檢察官
    被      告  丁○○
    選任辯護人  袁健峰律師
                陽文瑜律師
右上訴人因被告妨害風化案件，不服臺灣桃園地方法院九十年度訴字第一八○九號，
中華民國九十一年十二月九日第一審判決（起訴案號：臺灣桃園地方法院檢察署九十
年度偵字第一六四七八號），提起上訴，本院判決如左：
    主  文
原判決撤銷。
丁○○共同連續意圖使女子與他人為性交之行為，而媒介以營利，處有期徒刑陸月，
如易科罰金，以佰元折算壹日。
扣案之行動電話壹具（不含ＩＣ卡）沒收之。
    事  實
一、丁○○受僱於年籍、姓名不詳、綽號『大哥』之成年男子，共同基於圖利使人為
    性交之概括犯意聯絡，連續自民國九十年九月二十日起，至同月二十五日止，由
    綽號『大哥』者負責聯絡、媒介女子乙○○，至桃園縣境內各旅館等處所，與不
    特定之男客為性交之行為，每次代價新台幣（下同）四千元，五五分帳，媒介者
    與乙○○各分得二千元，由丁○○負責收款，先後計四次，丁○○等共得利八千
    元。嗣於九十年九月二十五日二十三時三十分許，在桃園縣桃園市○○路○段一
    四三三號「薇閣旅館」經警查獲，並扣得保險套二個、行動電話一具（不含ＩＣ
    卡）。
二、案經桃園縣警察局桃園分局報請臺灣桃園地方法院檢察署檢察官偵查起訴。
    理  由
一、訊據被告丁○○固不否認以行動電話聯繫前往薇閣旅館接送乙○○之事，惟矢口
    否認有何妨害風化之犯行，並辯稱：伊不認識所謂之『大哥』，在本件案發前半
    個月左右認識乙○○，案發當天晚上是乙○○來電，委託開車載送，當時伊適與
    害怕才逃跑，又行動電話內存有吸毒朋友之電話號碼，為免連累，才將電話內Ｉ
    Ｃ卡拆下丟棄云云。
二、經查：
  (一)本案源於桃園縣警察局桃園分局警員甲○○，於九十年九月二十五日執行取締色
    情勤務，依據交查檢舉案件撥打0000000000號行動電話，由一名不詳
    時許，在桃園縣桃園市○○路○段一四三三號薇閣休閒旅館一○七號房等候，嗣
    乙○○敲門進入，經警將性交易費用四千元交予乙○○，乙○○即進入浴室沐浴
    ，待乙○○自行褪去全身衣褲欲進行性交易，甲○○警員乃當場表明身分，嗣經
    警在薇閣休閒旅館外發現被告駕駛紅色之自用小客車欲接乙○○而追緝查獲，此
    業據證人甲○○警員於原審審理時結證在卷，並有其所製作之報告書附於偵查卷
    可稽，被告亦不否認前去接證人乙○○而為警追緝，堪認此部分事實為真。
  (二)證人乙○○於警局初訊時即供稱：「（你每次與男客性交易代價多少？如何與老
    板分帳？）新台幣肆仟元，我與老板五五分帳，我分得貳仟元，老板分得貳仟元
    」、「我從九十年九月二十日開始應召賣淫，九十年九月二十五日二十一時，在
    桃園市○○○街巴黎春天汽車旅館與壹名年約三十歲男客，以肆千元完成性交易
    」、「（妳今撥打丁○○行動電話告知陳何事？）我告知丁○○要渠來接我，並
    拆帳（應召賣淫所得）」、「陳與我拆帳貳次，於九十年九月二十日、二十二日
    二天，均為約二十三時許，在桃園市○○○路、桃鶯路口旁便利商店拆帳，每次
    肆仟元，我共交給丁○○捌仟元」等語（見偵卷第六頁反面、第七頁正反面）；
    於檢察官偵查時再供稱：「（你電丁○○告知何事？）我要他來接我，並五五分
    帳」、「拆帳二次，是九十年九月二十日與九十年九月二十二日，在桃園市○○○路、桃鶯路旁便利商店拆帳，總共給他八千元，是四次的錢。每次性交易的錢
    均是固定的。丁○○不是老闆，他沒有接送，他是老闆派來的，他為老闆收錢」
    人乙○○與被告並無怨隙，當無故為誣攀之理。雖證人乙○○於原審訊問時改稱
    當天係坐計程車去薇閣，因為伊是被告朋友，想說被告可以順便載伊回去，沒有
    找被告來拆帳這一回事，確實有人與伊在桃鶯路與建國東路拆帳，但不是被告云
    云（見原審卷第三十五、三十六、三十七頁），然任意翻異，並無實據，且證人
    乙○○供稱經朋友介紹認識被告不到一個月，至於在何種場合認識，已不記得（
    見原審卷第三十八頁、第三十九頁），被告則供稱認識乙○○半個月左右，在Ｐ
    ＵＢ或紅茶店認識（見原審卷第三十九頁），可見被告與乙○○並不熟稔，二人
    既無情誼，衡諸常情，乙○○於其賣淫被捕如此難堪、危急之際，豈有可能在當
    下聯絡形同陌生人之被告前往解圍、接送？再者，被告接獲乙○○電話之前，適
    擬與其女友一起去吃宵夜，證人即其女友丙○○證稱：「我於九十年九月二十六
    日凌晨零時許，我男朋友丁○○到我住處．．駕駛小客車載我吃宵夜，然後他載
    我到桃園縣龜山路橋旁停車，叫我在車上等他，他要去辦事情，但是我不知道他
    下車做何事」（見偵卷第八頁反面），被告與女友約會之際，竟然還敢允諾並載
    著女友一起去汽車旅館接送認識不過二週的女人，已與常情有違，況被告並未告
    知女友要去汽車旅館接送朋友，只是叫女友在車上等一下，顯無稍後載送乙○○
    之意思，否則當會先行告知女友，避免發生誤會。然其既不載送乙○○，卻仍前
    往與之會晤，已足斷定其係前往與乙○○收取媒介費無疑。
  (三)證人甲○○撥打0000000000號電話，由不詳身分之男子接聽約定性交
    易之代價、地點，後再依約前往薇閣旅館一○七號房等候，並即有證人乙○○前
    往應召，業如前述，該0000000000號電話，顯為招徠媒介色情交易所
    用之電話號碼。而被告所持之0000000000號電話，自九十年九月二十
    日至二十五日五天內，即與該電話有三十餘次之通話，且通話時間密集於入夜後
    ，更有多次凌晨之通話。尤有進者，證人乙○○再供稱其於九十年九月二十五日
    晚上，接到綽號『大哥』的男子打電話通知，才自行前往桃園市○○路薇閣休閒
    旅館應召賣淫，每次應召都是綽號『大哥』打電話告知（見偵卷第六頁反面），
    依乙○○0000000000號電話通聯紀錄所示，於九十年九月二十五日二
    十二時五十九分致電被告（由甲○○代打）之前之同日二十二時二十一分四十四
    秒、二十二時四十二分三十八秒，曾有二通發話人為0000000000號之
    受話紀錄，顯見該0000000000號為綽號『大哥』之電話，而被告所持
    上揭電話九十二年九月二十二日，亦曾經出現此電話號碼之受話紀錄，有電話通
    聯紀錄在卷可稽，足見被告與媒介色情者電話往來頻繁，而有犯意之聯絡。參酌
    被告坦承遇警時逃跑並乘機將行動電話ＩＣ卡丟棄，雖被告辯以因警方盤查毒品
    其才會逃跑，然此不惟與其警局初訊時所述「我是害怕警方開紅單才跑的」不合
    ，且被告又無毒品前科或吸毒，本無可能被牽連，何須逃逸？況其又將行動電話
    ＩＣ卡丟棄，掩藏所存資料，茍無不法，何克如此？是被告參與媒介色情，昭然
    若揭。
  綜合以上，被告所辯無非事後卸責之詞，不足採信。其之犯行洵堪認定，應依法論
  科。
三、核被告所為，係犯刑法第二百三十一條第一項之意圖營利媒介使人為性交行為罪
    。被告與綽號『大哥』之成年男子間，有犯意聯絡及行為分擔，為共同正犯。又
    被告先後多次媒介女子與人為性交以營利之犯行，時間緊接，所犯基本構成要件
    相同之罪，顯係基於概括犯意為之，為連續犯，依法加重其刑。原審未為詳究，
    遽為被告無罪之諭知，尚有未洽，檢察官上訴指摘原判決不當，為有理由，自應
    由本院將原判決撤銷。爰審酌被告素行、犯罪動機、手段、所生危害及犯後態度
    等一切情狀，量處如主文所示之刑，並諭知易科罰金之折算標準。另扣案之行動
    電話一具（不含ＩＣ卡），係被告所有，業據被告供明於卷，為供犯罪所用之物
    ，應依法宣告沒收。
據上論斷，應依刑事訴訟法第三百六十九條第一項前段、第三百六十四條、第二百九
十九條第一項前段、刑法第二十八條、第五十六條、第二百三十一條第一項、第四十
一條第一項前段、第三十八條第一項第二款，罰金罰鍰提高標準條例第一條前段、第
二條，判決如主文。
本案經檢察官謝英民到庭執行職務。
中      華      民      國    九十二    年      六      月     十一     日
                              臺灣高等法院刑事第五庭
                                  審判長法  官  曾  德  水
                                        法  官  蘇  素  娥
                                        法  官  楊  貴  雄
右正本證明與原本無異。
如不服本判決，應於收受送達後十日內向本院提出上訴書狀，其未敘述上訴之理由者
並得於提起上訴後十日內向本院補提理由書（均須按他造當事人之人數附繕本）。
                                        書記官  林  淑  貞
中      華      民      國    九十二    年      六      月     十二     日
附錄：本案論罪科刑法條全文
刑法第二百三十一條第一項：
一意圖使男女與他人為性交或猥褻之行為，而引誘、容留或媒介以營利者，處五年以
  下有期徒刑，得併科十萬元以下罰金。以詐術犯之者，亦同。


司法院資訊處製作；財團法人民間司法改革基金會備份。
